【裁判字號】    98,易,943
【裁判日期】    980525
【裁判案由】    竊盜
【裁判全文】
臺灣臺北地方法院刑事判決               98年度易字第943號
公  訴  人  臺灣臺北地方法院檢察署檢察官
被      告  乙○○
                    （另案在臺灣臺北監獄執行中）
上列被告因竊盜案件，經檢察官提起公訴（98年度偵字第5121號
），本院判決如下：
    主  文
乙○○於夜間侵入住宅竊盜，累犯，處有期徒刑柒月。
    事  實
一、乙○○前曾因犯槍砲彈藥刀械管制條例案件，經本院以94年
    度訴字第484 號判決判處有期徒刑7 月，併科罰金30,000元
    確定；次經本院就上開犯罪與其他乙○○所另犯之違反毒品
    危害防制條例等案件，以95年度聲字第2228號裁定，就有期
    徒刑部分定其應執行刑為6 年2 月確定；又經臺灣高等法院
    以96年度聲減字第569 號裁定，就上開違反槍砲彈藥刀械管
    制條例案件先減為有期徒刑3 月又15日，併科罰金15,000元
    ，並與其他乙○○所另犯之偽造文書等案件，就有期徒刑部
    分定其應執行刑為3 年1 月。嗣於民國94年2 月18日入監服
    刑，甫於96年10月6 日因縮短刑期執行完畢出監。詎仍不知
    悔改，僅因與甲○○就感情問題發生糾紛，竟意圖為自己不
    法所有，基於夜間侵入住宅竊盜之犯意，於民國98年1 月11
    日晚間0 時至3 時許之夜間，在未經甲○○之同意下，即侵
    入甲○○位在臺北市松山區○○○路○ 段122 號2 樓之住處
    ，徒手竊取甲○○所有之液晶電視、DVD 播放機、組合音響
    、桌上型電腦主機及螢幕等物得手，於同日天亮後始離開上
    開甲○○之住處。嗣經甲○○發覺後報警，始悉上情。
二、案經甲○○訴請臺北市政府警察局松山分局報告臺灣臺北地
    方法院檢察署檢察官偵查起訴。
    理  由
一、本件被告乙○○對於檢察官起訴書證據欄所列人證、物證之
    證據能力，均不加以爭執，則該等證據依法自均有證據能力
    ，合先敘明。
二、上開犯罪事實，業據被告坦承不諱（見本院卷第38頁），核
    與告訴人甲○○所指訴之被害情節相符（見臺灣臺北地方法
    院檢察署98年度偵字第5121號卷宗，下稱偵卷第4 頁至第7
    頁、第23頁至第24頁、第44頁至第45頁、第49頁），並有被
    告發送予告訴人之簡訊翻拍內容附卷可憑（見偵卷第9 頁至
    第11頁），是被告前開任意性自白有上開證據足資佐證，堪
    認與事實相符，應予採信。綜上，本案事證明確，被告犯行
    洵堪認定，應予依法論罪科刑。
三、核被告所為，係犯刑法第321 條第1 項第1 款之於夜間侵入
    住宅竊盜罪。查被告前因犯槍砲彈藥刀械管制條例案件，經
    本院以94年度訴字第484 號判決判處有期徒刑7 月，併科罰
    金30,000元確定；次經本院就上開犯罪與被告所另犯之違反
    毒品危害防制條例等案件，以95年度聲字第2228號裁定，就
    有期徒刑部分定其應執行刑為6 年2 月確定；又經臺灣高等
    法院以96年度聲減字第569 號裁定，就上開違反槍砲彈藥刀
    械管制條例案件先減為有期徒刑3 月又15日，併科罰金15,0
    00元，並與其他被告所另犯之偽造文書等案件，就有期徒刑
    部分定其應執行刑為3 年1 月。嗣於94年2 月18日入監服刑
    ，甫於96年10月6 日因縮短刑期執行完畢出監等情，有臺灣
    高等法院被告前案紀錄表1 份在卷足徵（見本院卷第3 頁至
    第28頁），是被告於前次有期徒刑之執行完畢後，5 年以內
    故意再犯本件有期徒刑以上之罪，為累犯，應依刑法第47條
    第1 項規定，加重其刑。爰審酌被告前已有為上開犯行之事
    實，有上揭臺灣高等法院被告前案紀錄表1 份附卷可稽，素
    行顯然不佳，其竊取上開物品之手段雖尚稱平和，但該於夜
    間侵入住宅竊盜之行為實屬不當，但因被告於本院審理時終
    坦承犯行，是其犯後態度非屬惡劣，且事發之後已自行將所
    竊得之物全部歸還告訴人甲○○之事實，業據告訴人供承在
    卷（見偵卷第23頁）等一切情狀，量處如主文所示之刑。
四、據上論斷，應依刑事訴訟法第284 條之1 、第299 條第1 項
    前段，刑法第321 條第1 項第1 款、第47條第1 項，判決如
    主文。
本案經檢察官楊雅清到庭執行職務。
中    華    民    國    98    年    5     月   25    日
                  刑事第十七庭法  官  葉力旗
上正本證明與原本無異。
如不服本判決，應於判決送達後10日內向本院提出上訴狀 (應抄
附繕本)。
                              書記官    林碧華
中    華    民    國    98    年    5    月    25    日
附錄本案論罪科刑法條全文：
中華民國刑法第321條
犯竊盜罪而有左列情形之一者，處6 月以上、5 年以下有期徒刑
：
一、於夜間侵入住宅或有人居住之建築物、船艦或隱匿其內而犯
    之者。
二、毀越門扇、牆垣或其他安全設備而犯之者。
三、攜帶兇器而犯之者。
四、結夥三人以上而犯之者。
五、乘火災、水災或其他災害之際而犯之者。
六、在車站或埠頭而犯之者。
前項之未遂犯罰之。


司法院資訊處製作；財團法人民間司法改革基金會備份。
